【裁判字號】    90,易,1047
【裁判日期】    900425
【裁判案由】    竊盜
【裁判全文】
臺灣高雄地方法院刑事判決                          九十年度易字第一四七號
    公  訴  人  臺灣高雄地方法院檢察署檢察官
    被      告  甲○○
    選任辯護人  楊焜義
右列被告因竊盜案件，經檢察官提起公訴（八十九年度偵字第二二三六三號），本院
判決如左：
    主  文
甲○○攜帶兇器竊盜，處有期徒刑柒月。緩刑年。
十字型起子壹支沒收。
    事  實
一、甲○○於民國八十九年五月間，因未帶行車執照駕車行經泰山收費站時遭警舉發
    並吊扣其所駕駛之車牌號碼ＷＪ─五五三一號車牌二面，詎其恐繼續駕駛未掛車
    牌之該車上下班有再度遭警舉發之虞，竟意圖為自已不法之所有，於八十九年六
    月十六日下午一時許，持其所有客觀上可供兇器使用之十字起子一支，在高雄縣
    鳳山市○○街二二一號前，竊取乙○○所有車牌號碼ＸＺ─九一○三號汽車之車
    牌兩面，懸掛在其上揭汽車上使用，以避免警方之舉發。嗣於同年十月二日下午
    十時十分許，甲○○駕駛上開汽車行經高雄市○○區○○路與延吉街口時，為警
    當場查獲，並扣得上開ＸＺ─九一○三號之車牌兩面。
二、案經高雄市政府警察局移送臺灣高雄地方法院檢察署檢察官偵查起訴。
    理  由
一、右揭事實，業據被告坦白承認，核與被害人乙○○警訊中指述失竊車牌之情節相
    符，復有車牌失竊資料個別查詢報表及被害人領回失竊車牌所出具之贓物認領保
    管單各一份在卷可稽，堪認被告之自白與事實相符，足以採信。至被告於本院審
    理時另陳稱警訊時有遭警違法訊問情事，及其辯護人並據此執以認為被告警訊筆
    錄之自白不得作為認定犯罪事實之證據，並稱被告係見該車牌即將掉落，認係他
    人廢棄之車輛，故拆卸車牌暫時使用，並無不法所有之竊盜意圖等語，然查，被
    告除於警訊時坦承持十字起子竊取上開車牌外，復於偵查中及本院審理時亦為相
    同之供述，且於經本院再次訊問其究竟有無竊取上開車牌時，亦據其為肯定回覆
    在卷，其並稱警訊中自白竊取車牌一事，亦屬事實等語可按，又被告所為行竊車
    牌之自白內容，復與被害人指述失竊車牌之情節相符，已如前述，故縱認被告於
    警訊中確有遭警違法訊問情事，認其警訊中之自白不得作為犯罪事實之證據，然
    以被告於偵審中亦自白上開竊行，且經查與事實相符，被告之犯行，顯已堪認定
    ，故其所為警訊中遭違法訊問等陳詞，尚無礙其所為竊盜事實之認定。辯護人執
    此為被告無罪辯護，自無可採，至辯護人另聲請傳喚製作警訊筆錄之警員以調查
    被告有無遭違法訊問部分，與認定被告有無竊盜之事實不生影響，尚無傳訊之必
    要。又辯護人所辯被告無不法所有之竊盜意圖一節，按廢棄車輛須將向監理機關
    註銷繳回車牌，為眾所周知之常識，上開車牌既尚懸掛於車上，縱使該車甚為老
    舊，亦非屬遭人廢棄之物，被告已年近四十歲，衡情應不可能不知，且由被告自
    陳其因無資力繳納交通違規罰款取回吊扣之車盤，因而竊取被害人車牌懸掛，顯
    見被告之目的係在藉該車牌掩飾甚明，其有不法所有之意圖，不容置疑，自不能
    執此陳詞圖免其責。綜上所述，本件事證明確，被告上開竊盜犯行，洵堪認定，
    應予依法論科。
二、按刑法第三百二十一條第一項第三款之攜帶兇器竊盜罪，係以行為人攜帶兇器竊
    盜為其加重條件，此所謂之兇器，其種類並無限制，凡客觀上足以對人之生命、
    身體、安全構成威脅，具有危險性之兇器均屬之，且祇須行竊時攜帶此種具有危
    險性之兇器為已足，並不以攜帶之初有行兇之意圖為必要，螺絲起子為足以殺傷
    人生命、身體之器械，顯為具有危險性之兇器，有最高法院七十九年台上字第五
    二五三號判例意旨可資參照。故本案被告竊取車牌所持用之十字起子一支，雖係
    供其行竊之工具，然該支起子係屬金屬材質，且長約一、二十公分左右，業據被
    告陳明在卷，客觀上自足以對人之生命、身體、安全構成威脅，應為兇器之一種
    ，至為明確，故被告所為，核係犯刑法第三百二十一條第一項第三款之攜帶兇器
    竊盜罪。辯護人陳稱被告僅係以該十字起子拆卸車牌，並無行兇之意等語，認被
    告所為尚不構成上開攜帶兇器竊盜罪名，顯與前揭判例意旨有違，要無可採。審
    酌被告前無犯罪前科，有台灣高等法院被告全國前案紀錄表、臺灣高雄地方法院
    檢察署刑案資料查註紀錄表等在卷可參，素行良好，因其所有之汽車遭警吊扣車
    牌，恐繼續駕駛該車上下班有再度遭警舉發之故，因而竊取他人車牌掩飾，並無
    其他非法意圖，惡性尚屬不大，且犯後已坦承犯行，深表悔悟，態度尚佳等情狀
    ，量處如主文所示之刑。又被告前未曾受有期徒刑以上刑之宣告，因一時失慮，
    偶罹刑典，事後已坦承犯行，且深具悔意，信其經此次起訴、審判及刑之宣告後
    ，應知所警惕而無再犯之虞，故本院認對其所宣告之刑，以暫不執行為當，併予
    以宣告緩刑三年，以啟自新。被告行竊時所持用之十字起子，係被告所有供犯罪
    所用之物，雖未扣案，惟尚未滅失等情，業據被告陳明在卷，爰依刑法第三十八
    條第一項第二款併予宣告沒收。
據上論斷，應依刑事訴訟法第二百九十九條第一項前段，刑法第三百二十一條第一項
第三款、第七十四條第一款、第三十八條第一項第二款，判決如主文。
中      華      民      國    九十      年      四      月    二十五    日
                                臺灣高雄地方法院刑事庭
                                    法  官  陳淑卿
右正本證明與原本無異。
如不服本判決，應於判決送達後十日內，向本院提出上訴狀。
                                    書記官  陳朝宗
中      華      民      國    九十      年      四      月    二十五    日
附錄本判決論罪之法條：
刑法第三百二十一條第一項第三款。
犯竊盜罪而有左列情形之一者，處六月以上五年以下有期徒刑：
三、攜帶兇器而犯之者。


司法院資訊處製作；財團法人民間司法改革基金會備份。
